---
title: "Mi primer Rmarkdown"
author: "JUAN  PABLO TELLEZ"
date: "`r Sys.Date()`"
output:
  word_document: default
  html_document: default
---

```{r setup, include=FALSE}
knitr::opts_chunk$set(echo = TRUE)
library("DT")

```

#INTRODUCCION 
En este archivo aprendemos a como utlizar Rmarkdown para compliar paginas web o documentos.

#EJEMPLO DE CODIGO 1
Vamos a estimar una aproximacion del numero $e$ con la siguiente  expresion:
$$e\approx \lim_{n\rightarrow \infty} VA\cdot\left(1+\frac{1}{n}\right)^n$$


Este texto **va en negritas** y este en *italica*. 

Este es un ejemplo de [vinculo  GOOGLE](https://.google.com)

## Aproximacion dek numero $e$ de forma numerica

En el siguiente fragmento se aproxima el numero $e$ con 1 a 100.000 periodos de recomposicion ($n$) en 1 año de un prestamo de un peso al 100\% anualizado 
```{r tabla1}
#creamos el objeto valor actual con un valor de 1:
VA=1
#tasa anualizada de rendimiento:
i=1
#Periodo de recomposicion deseada:
nTotal=1000
t=1:nTotal
#tabla de salida:
tablanumeroe=data.frame(
                        t=t,
                        VF=VA*((1+(i/t))^t)
                        )
datatable(tablanumeroe)

```
El siguiente codigo no se vera peri si el resultado de los calculos o graficas generando con el mismo:
```{r figura1, echo=FALSE}
# ahora grafico los valores de la tabla del numero e:
plot(x=tablanumeroe$t,y=tablanumeroe$VF,type="l",
     col="turquoise")
```


